# 保理业务是否可以终止确认

提问人：放眼未来 时间：2022-11-08 17:30:31
求教陈版及各位老师，一家公司医药零售企业，拟将对医保局的应收账款进行保理，但由于医保局会扣除3%作为质保金，次年返还企业。银行对质保金的金额不予保理。因此企业拿出 100 元的医保回款明细去做保理，银行只保理回款 97 元。企业做账时也只出表 97 元。
请问这种业务是否可以将收到的 97 元全部出表呢？如果不行需要如何处置呢？

回答人：chenyiwei
从会计技术角度，这个问题就是能否适用《企业会计准则第 23 号——金融资产转移》第四条所指的“将终止确认的规定适用于该金融资产部分”条件的问题。
如果剥离质保金后的剩余部分属于“金融资产所产生的特定可辨认现金流量”，则可以单独对该 97 元部分考虑能否满足终止确认条件。否则不可以。个人理解这种可能性还是比较大的。